【裁判字號】    99,審訴緝,78
【裁判日期】    990531
【裁判案由】    毒品危害防制條例
【裁判全文】
臺灣桃園地方法院宣示判決筆錄        99年度審訴緝字第78號
公  訴  人  臺灣桃園地方法院檢察署檢察官
被      告  甲○○
指定辯護人  本院公設辯護人陳瑞明
上列被告因違反毒品危害防制條例案件（起訴案號：98年度毒偵
字第1502號），於中華民國99年5 月31日下午5 時許，在本院第
14法庭宣示判決，出席職員如下：
          法  官  鍾雅蘭
          書記官  陳恩如
          通  譯
法官起立朗讀判決主文、犯罪事實要旨、處罰條文，及告以上訴
限制、期間並提出上訴狀之法院，且諭知記載其內容：
一、主  文：
    甲○○施用第一級毒品，處有期徒刑捌月，扣案之第一級毒
    品海洛因壹包（驗餘淨重零點玖公克）沒收銷燬之；又施
    用第二級毒品，處有期徒刑肆月，扣案之第二級毒品甲基安
    非他命壹包（驗餘淨重零點伍捌玖公克）沒收銷燬之。應執
    行有期徒刑拾月，扣案之第一級毒品海洛因壹包（驗餘淨重
    零點玖公克）、第二級毒品甲基安非他命壹包（驗餘淨重
    零點伍捌玖公克）均沒收銷燬之。
二、犯罪事實要旨：
    甲○○前於民國87年間因施用第二級毒品案件，經臺灣南投
    地方法院（下稱同院）以87年度毒聲字第274 號裁定送觀察
    、勒戒後，因無繼續施用毒品傾向，於87年9 月9 日執行完
    畢釋放出所，並經臺灣南投地方法院檢察署檢察官以87年度
    偵字第3455號為不起訴處分確定；於前開觀察、勒戒執行完
    畢釋放後5 年內，於87年間又因施用第二級毒品案件，經同
    院以87年度毒聲字第672 號裁定送觀察、勒戒後，因無繼續
    施用毒品傾向，於87年11月17日執行完畢釋放出所，並經臺
    灣南投地方法院檢察署檢察官以87年度偵字第4901號為不起
    訴處分確定。另(1)於87年間因偽造貨幣案件，經臺灣高等法
    院臺中分院以88年度上訴字第1921號判決判處有期徒刑1 年
    確定；(2)於87年間又因連續轉讓第二級毒品案件及連續販賣
    第二級毒品案件，分別經同院以89年度訴字第286 號判決判
    處有期徒刑8 月確定及經臺灣高等法院臺中分院以89年度上
    訴字第2248號判決判處有期徒刑7 年6 月並經最高法院以90
    年度台上字第2450號判決駁回上訴而確定；(3)於88年間復因
    施用第一、二級毒品案件，經同院以88年度毒聲字第311 號
    裁定令入戒治處所施以強制戒治，嗣經同院以88年度毒聲字
    第1621號裁定停止戒治併付保護管束出所，復經同院以89年
    度毒聲字第222 號裁定撤銷停止戒治，於90年1 月22日強制
    戒治執行完畢，該施用毒品犯行並經臺灣高等法院臺中分院
    以88年度上訴字第1863號判決各判處有期徒刑7 月、3 月，
    應執行有期徒刑8 月確定；(4)於88年間因施用第一級毒品及
    連續施用第二級毒品案件，經臺灣基隆地方法院以89年度訴
    字第219 號判決各判處有期徒刑6 月、4 月，應執行有期徒
    刑8 月確定；(5)於89年間又因偽造署押案件，經本院以89年
    度易字第2952號判決判處有期徒刑4 月確定；(6)於89年間復
    因搶奪案件，經本院以90年度訴字第59 1號判決判處有期徒
    刑6 月確定；(7)於90年間因收受贓物案件，經本院以90年度
    易字第764 號判決判處有期徒刑3 月確定。除連續販賣第二
    級毒品犯行判處之罪刑外，上開至(1)至(7)判處之罪刑，嗣經
    本院以97年度聲減字第75號裁定各減刑2 分之1 ，並就(1)至
    (3)減刑後之4 罪刑與連續販賣第二級毒品犯行判處之罪刑定
    應執行之刑為有期徒刑8 年7 月，以及就(4)至(7)減刑後之5
    罪刑定應執行之刑為有期徒刑10月確定，於97年2 月5 日假
    釋併付保護管束出監，原應於98年12月16日縮刑保護管束期
    滿（於本案不構成累犯），惟於假釋中仍未知警惕，復基於
    施用第一級毒品海洛因之犯意，於98年3 月15日晚間10時許
    ，在桃園縣八德市○○路某處，以抽香煙方式施用海洛因1
    次；另基於施用第二級毒品甲基安非他命之犯意，於98年3
    月16日下午2 時許，在上址同一處所，以吸食器燒烤方式施
    用甲基安非他命1 次。嗣於98年3 月16日下午3 時許，在桃
    園縣中壢市○○○路192 號旁為警盤查查獲，並扣得其所有
    施用剩餘之海洛因1 包（驗餘淨重0.39公克）、甲基安非他
    命1 包（驗餘淨重0.589 公克）。
三、處罰條文：
    毒品危害防制條例第10條第1 項、第2 項、第18條第1 項前
    段，刑法第11條、第51條第5 款。
四、協商判決除有刑事訴訟法第455 條之4 第1 項第1 款於本訊
    問程序終結前，被告撤銷協商合意或檢察官撤回協商聲請者
    ；第2 款被告協商之意思非出於自由意志者；第4 款被告所
    犯之罪非第455 條之2 第1 項所定得以協商判決者；第6 款
    被告有其他較重之裁判上一罪之犯罪事實者；第7 款法院認
    應諭知免刑或免訴、不受理者情形之一，及違反同條第2 項
    「法院應於協商合意範圍內為判決；法院為協商判決所科之
    刑，以宣告緩刑或2 年以下有期徒刑、拘役或罰金為限」之
    規定者外，不得上訴。
五、如有前述例外得上訴之情形，又不服本件判決，得自收受判
    決送達後10日內，向本院提出上訴書狀，上訴於第二審法院
    。
中    華    民    國    99    年     5    月    31    日
                        刑事庭  法  官  鍾雅蘭
                                書記官  陳恩如
以上正本證明與原本無異。
                                書記官  陳恩如
中    華    民    國    99    年     5    月    31    日
附錄本案論罪科刑依據之法條：
毒品危害防制條例第10條
施用第一級毒品者，處6 月以上5 年以下有期徒刑。
施用第二級毒品者，處3 年以下有期徒刑。

司法院資訊處製作；財團法人民間司法改革基金會備份。
